ACORDAO-COMPLETO-2529359

ACÓRDÃO DE RELAÇÃO

ACÓRDÃO DE RELAÇÃO 436/2022 ATA 8/2022 - PLENÁRIO

Acórdão 436/2022-TCU-Plenário
	VISTOS e relacionados estes autos de representação, com pedido de medida cautelar, formulada por Kairós Segurança Ltda., em razão de possíveis irregularidades no Pregão Eletrônico 22/2021, promovido pelo Instituto Nacional do Seguro Social - Superintendência Regional Nordeste (INSS) , com vistas à contratação de "Serviços de vigilância patrimonial desarmada a serem prestados nas dependências das unidades vinculadas às Gerências Executivas do estado de Pernambuco (Recife, Caruaru, Garanhuns, Petrolina) ", com orçamento estimado em R$ 10.272.544,56; 
	Considerando que a representante alegou, em suma, que sua proposta teria sido equivocadamente desclassificada sob o argumento da inexequibilidade, com base nos itens 8.4.4, 8.4.4.1 e 8.4.4.1.1 do edital, especificamente quanto ao custo das férias do profissional substituto e em relação aos percentuais de lucro e despesas administrativas;
	Considerando que a planilha estimativa do INSS previa o percentual de 2,78% para a rubrica "Férias e Adicional de Férias" (item 2.1B) e 8,33% para a rubrica "Substituto na cobertura de Férias" (item 4.1A) , enquanto a planilha da representante ajustada ao preço final (peça 17) fixou tais percentuais em 11,11% (férias titular) e 0,93% (férias substituto) , respectivamente; 
	Considerando que seria insuficiente a tentativa de se compensar o percentual a menor do substituto em cobertura de férias (0,93%) com as rubricas de lucro e custos indiretos, diante dos valores ínfimos a estes atribuídos (0,02%) , o que demonstra a correção da decisão do INSS de desclassificar a proposta da representante; e
	Considerando, por fim, os pareceres uniformes exarados pela Secretaria de Controle Externo de Aquisições Logísticas (Selog) , peças 31 a 33, exarados após exame das respostas apresentadas pela unidade jurisdicionada (peças 26 e 27) em cumprimento à oitiva prévia realizada nos autos;
	ACORDAM os Ministros do Tribunal de Contas da União, reunidos em Sessão do Plenário, com fundamento no art. 143, inciso III, do Regimento Interno/TCU, em:
a) conhecer da representação, satisfeitos os requisitos de admissibilidade constantes no art. 113, § 1º, da Lei 8.666/1993, c/c o art. 237, inciso VII e parágrafo único, do Regimento Interno/TCU, e no art. 103, § 1º, da Resolução - TCU 259/2014;
b) considerar a representação improcedente;
c) indeferir o pedido de concessão de medida cautelar formulado pela representante;
d) indeferir, com fulcro no art. 146, § 2º, do Regimento Interno/TCU, o pedido formulado por Mandacaru Vigilância Ltda. de ser considerado como parte interessada, mas lhe autorizando, caso requeira, vista e cópia das peças não sigilosas dos presentes autos;
e)  informar ao Instituto Nacional do Seguro Social - Superintendência Regional Nordeste e à representante a prolação deste Acórdão, ressaltando que seu conteúdo pode ser consultado por meio do endereço www.tcu.gov.br/acordaos; e
f) arquivar os presentes autos, nos termos do art. 250, I, c/c art. 169, III, do Regimento Interno/TCU.  
1. Processo TC-Processo 044.000/2021-9 (REPRESENTAÇÃO) 
	1.1. Órgão/Entidade: Instituto Nacional do Seguro Social.
	1.2. Relator: Ministro Antonio Anastasia.
	1.3. Representante do Ministério Público: não atuou.
	1.4. Representante: Kairós Segurança Ltda. (CNPJ 09.377.459/0002-64) 
	1.5. Unidade Técnica: Secretaria de Controle Externo de Aquisições Logísticas (Selog) .
	1.6. Representação legal: Milena Martins Bronzeado (19383/OAB-PB) e Larissa Maria Vasconcelos Coelho (28047/OAB-PB) , representando Kairós Segurança Ltda.; Douglas Luis Carneiro de Souza Santos (50.941/OAB-PE) , representando Mandacaru Vigilância Ltda. 
	1.7. Determinações/Recomendações/Orientações: não há.

Instituto Nacional do Seguro Social.

ANTONIO ANASTASIA

Milena Martins Bronzeado (19383/OAB-PB) e Larissa Maria Vasconcelos Coelho (28047/OAB-PB), representando Kairós Segurança Ltda.; Douglas Luis Carneiro de Souza Santos (50.941/OAB-PE), representando Mandacaru Vigilância Ltda.

Não atuou.

REPRESENTAÇÃO (REPR)

Secretaria de Controle Externo de Aquisições Logísticas (Selog).